臺灣高等法院交通事件裁定           100年度交抗字第1485號
抗  告  人  何國榮
上列抗告人因違反道路交通管理處罰條例事件，不服臺灣桃園地
方法院，中華民國100年8月4日所為裁定（100年度交聲字第506
號），提起抗告，本院裁定如下：
    主  文
抗告駁回。
    理  由
一、原裁定意旨略以：抗告人即受處分人何國榮於民國（下同）
    99年10月4日14時45分許，將其所有之車牌號碼AE2-392重型
    機車，停放於桃園縣桃園市○○路248號巷道內之汽車停車
    格，此為抗告人所不爭執，並有舉發時之採證照片及異議人
    拍攝之現場照片共9幀在卷可稽，應堪認定。抗告人因停車
    車種不依規定，為原舉發機關桃園縣政府警察局交通大隊以
    拍照方式採證後，逕行掣單舉發，嗣抗告人於舉發通知單上
    所載應到案日期前向原處分機關即交通部公路總局新竹區監
    理所桃園監理站提出申訴，經原處分機關函請原舉發機關調
    查結果，仍認抗告人之上開違規行為確實無誤，原處分機關
    乃於100年5月3日依道路交通管理處罰條例第56條第1項第9
    款規定，裁處抗告人罰鍰新臺幣（下同）900元，抗告人收
    受該裁決書，並於法定期間內聲明異議，嗣因本案需函請權
    責機關查證，等候時間延誤到案日期，故舉發單位建請改以
    最低罰鍰裁處，原處分機關再於100年6月15日依道路交通管
    理處罰條例第56條第1項第9款規定，填摯桃監裁字第裁52-D
    B0000000號裁決書，裁處抗告人罰鍰600元等情，有交通部
    公路總局新竹區監理所桃園監理站100年7月13日竹監桃字第
    1000014670號函暨檢附說明意見、違反道路交通管理事件裁
    決書（板監裁字裁41-1AD343649號）及送達證書在卷可稽。
    原審因認原處分機關裁處抗告人罰鍰600元，核無違誤，抗
    告人聲明異議為無理由，應予駁回等語。
二、抗告意旨略以：桃園市○○路248號門前及側邊，均無劃設
    停車格；而經國路248號巷道確為固定車輛停放（路霸）且
    該處髒亂無比；又依原審裁定所示上開桃園縣桃園市○○路
    248-252號側現有4席停車格及26席機車格，係經桃園縣政府
    交通處於97年4月7日會勘後按「道路交通標誌標線號誌設置
    規則」繪設，然此地號屬國有財產局所有，交通處未經該局
    核准即劃設停車格即係違法(據聞係當地里長申請繪設)，且
    停車格內雜草叢生，顯係圖利特定人士方便停車，抗告人即
    因此始認該處無人管理，且因機車位一位難求，故將所有之
    重型機車停放該處，那些享有特權的人士隨即通報員警來開
    單拖吊，實感無奈，原審未察上述疑點，為此提起抗告云云
    。
三、經查：
  (一)按汽車駕駛人停車時，停車時間、位置、方式、車種不依規
    定者，處新臺幣（下同）600 元以上1,200 元以下罰鍰，道
    路交通管理處罰條例第56條第1項第9款定有明文。再按汽車
    停車時，在停車場內或路邊准停車處所停車時，應依規定停
    放，不得紊亂；停車時間、位置、方式及車種，如公路主管
    機關、市區道路主管機關或警察機關有特別規定時，應依其
    規定，道路交通安全規則第112條第1項第14款、第15款亦分
    別定有明文。又道路交通管理處罰條例所稱之「汽車」，係
    包括「機器腳踏車」，為道路交通管理處罰條例第3條第8款
    所明文。
  (二)抗告人確於前開時、地有前揭之違規事實，有交通部公路總
    局新竹區監理所桃園監理站100年7月13日竹監桃字第100001
    4670號函暨檢附說明意見、違反道路交通管理事件裁決書（
    板監裁字裁41-1AD343649號）、現場照片及送達證書附卷可
    按，抗告人亦於聲明異議狀亦自承有停車於汽車停車格之事
    實；又觀諸上開採證照片所示，抗告人機車停放處設有以車
    輛停放線（即白實線）圈劃之停車格位，而抗告人機車停放
    處之左右兩側各有一輛汽車停放於上開停車格內，可清楚辨
    識該停車格並非供機車停車所用，又抗告人機車停放於該處
    ，亦確實影響兩側汽車之停放及進出行駛。再參之卷附桃園
    縣政府警察局100年5月19日府交停字第1000193942號函、桃
    園縣政府97年4月7日府交工字第0970112438號函，已闡明上
    開桃園縣桃園市○○路248-252號側現有4席停車格及26席機
    車格，係經桃園縣政府交通處於97年4月7日會勘後按「道路
    交通標誌標線號誌設置規則」繪設，供民眾停車使用等語(
    原審卷第42頁)。抗告人猶執陳詞，主張係私設停車格違法
    云云，自不可採。
  (三)至抗告人主張停車格內雜草叢生，且有他人長期占用，顯係
    圖利特定人士方便停車，抗告人即因此始認該處無人管理，
    才會在該處停車云云。惟依取締照片所示，抗告人停車位置
    ，確有明顯的汽車格標線，且當時其機車左右均有汽車停放
    ，一望即知係汽車停車格，其於汽車停車格內停放機車，違
    規行為明確。至汽車停車格內髒亂不堪，且有第三人以輪胎
    等物占用，致妨害其他人使用，固據抗告人提出附件二至四
    之照片可資佐證，然此乃主管機關應否加強管理取締之問題
    ，抗告人並不能因他人亦有違規行為，而使自己違規行為合
    法化。綜上，本件抗告，為無理由，應予駁回。
四、據上論結，應依道路交通管理處罰條例第89條，刑事訴訟法
    第412條，裁定如主文。
中    華    民    國   100    年    11    月    22    日
                  交通法庭審判長法  官  王炳梁
                                法  官  黃雅芬
                                法  官  陳世宗
以上正本證明與原本無異。
不得再抗告。
                                書記官  李佳穎
中    華    民    國   100    年    11    月    22    日